【裁判字號】    91,訴,1077
【裁判日期】    920306
【裁判案由】    毒品危害防制條例
【裁判全文】
臺灣彰化地方法院刑事判決                        九十一年度訴字第一七七號
    公  訴  人  臺灣彰化地方法院檢察署檢察官
    被      告  甲  ○  ○
              （原名何俊毅）
右列被告因違反毒品危害防制條例案件，經檢察官提起公訴（九十一年度毒偵字第一
七三四號），及移
    主      文
甲○○連續施用第一級毒品，累犯，處有期徒刑玖月。
扣案之海洛因壹包（淨重零點參伍公克），沒收銷燬之。
    事      實
一、甲○○（原名何俊毅）有竊盜、毒品等多項前科，其曾因竊盜案件於民國八十九
    年四月十六日經本院以八十九年度易字第二○號判處有期徒刑四月確定，於同年
    十一月八日執行完畢。又分別因施用毒品案件，二度經本院裁定移送觀察、勒戒
    之結果，均認無繼續施用毒品之傾向，先後由台灣彰化地方法院檢察署檢察官於
    八十八年三月二十三日，以八十八年度毒偵字第三二○九號為不起訴處分，及於
    八十九年五月八日，以八十九年度偵字第四八四號、八十九年度毒偵字第一二三
    七號、第一四四五號、第一四八○號為不起訴處分確定。惟甲○○仍未戒除毒癮
    ，又基於施用第一級毒品海洛因之概括犯意，連續自九十一年四月間起，至同年
    十一月十四日止，在彰化縣彰化市○○里○○路三０九巷一之二號之住處，將海
    洛因摻入香煙內吸食，或摻入水中以針筒作靜脈注射，連續施用第一級毒品海洛
    因多次，平均每日施用一次。嗣先於九十一年七月九日三時三十分許，在彰化縣
    彰化市○○○路與彰美路口為警查獲，並當場扣得甲○○所有之毒品海洛因一包
    （淨重○‧三五公克）；復於九十一年十一月十七日十九時三十分許，另案為警
    查獲。均經警方採尿送驗，始查悉上情。
二、案經彰化縣警察局彰化分局報請台灣彰化地方法院檢察署檢察官偵查起訴及移送
    併辦。
    理      由
一、訊據被告甲○○對於右述犯罪事實，於本院審理中均坦承不諱，核與警方採尿送
    驗測得「嗎啡類呈陽性反應」之結果互合（按海洛因於人體代謝後成為嗎啡），
    此有彰化縣衛生局煙毒尿液檢驗報告成績書二紙，及其對應之尿液編號與姓名對
    照表在卷可稽。又查警方於九十一年七月九日所查獲之一包白色粉末，經取樣檢
    測確係海洛因（淨重○‧三五公克）無誤，有法務部調查局鑑定通知書一紙在卷
    可稽，均足證被告之自白與事實相符。再查：被告分別因施用毒品案件，先後二
    次經本院裁定移送觀察、勒戒之結果，均認無繼續施用毒品之傾向，由台灣彰化
    地方法院檢察署檢察官於八十八年三月二十三日，以八十八年度毒偵字第三二○
    九號為不起訴處分，及於八十九年五月八日，以八十九年度偵字第四八四號、八
    十九年度毒偵字第一二三七號、第一四四五號、第一四八○號為不起訴處分確定
    等情，有台灣高等法院被告全國前案紀錄表、台灣彰化地方法院檢察署刑案資料
    查註紀錄表，及台灣彰化地方法院檢察署八十九年度偵字第四八四號、八十九年
    度毒偵字第一二三七號、第一四四五號、第一四八○號不起訴處分書附卷可參。
    本件事證明確，被告犯行堪以認定。
二、核被告因無繼續施用毒品之傾向，經二次不起訴處分確定後，五年內再度施用第
    一級毒品之所為，係犯毒品危害防制條例第十條第一項之施用第一級毒品罪。其
    施用第一級毒品而持有該毒品之低度行為，為施用毒品之高度行為所吸收，爰不
    另論罪。至被告多次施用第一級毒品之犯行，時間緊接，犯罪構成要件亦相同，
    顯係基於概括之犯意反覆為之，為連續犯，應論以一罪，並依法加重其刑。起訴
    書中雖僅記載被告於九十一年七月九日或其前三日內施用海洛因之犯行，而未論
    及其餘被告自白及檢察官移送併辦部分之犯行，惟起訴書記載之部分與其他部分
    ，既有連續犯之裁判上一罪關係，基於審判不可分原則，本院自應併予審理。另
    查：被告甲○○原名何俊毅，其曾因竊盜案件於八十九年四月十六日經本院以八
    十九年度易字第二○號判處有期徒刑四月確定，於同年十一月八日執行完畢等情
    ，有台灣彰化地方法院檢察署前案資料查註紀錄表在卷可稽，其於有期徒刑執行
    完畢五年內，再犯本件有期徒刑以上之罪，為累犯，應依法遞加重其刑。末審酌
    吸毒雖係自戕行為，惟對家庭及社會之負面影響甚大，且被告已有二次執行觀察
    勒戒之經驗，惟仍再度施用毒品不輟，顯見其並無禁絕毒品之決心，並參酌其於
    犯後坦承犯行，態度尚稱良好等一切情狀，量處如主文所示之刑，以示懲戒。至
    警方於九十一年七月九日所查獲之一包海洛因（淨重○‧三五公克），被告自承
    係其所有之毒品，爰依毒品危害防制條例第十八條第一項前段之規定，宣告沒收
    銷燬之。
據上論斷，應依刑事訴訟法第二百九十九條第一項前段，毒品危害防制條例第十條第
一項、第十八條第一項前段，刑法第十一條前段、第五十六條、第四十七條，判決如
主文。
本案經檢察官黃鼎鈞到庭執行職務。
中      華      民      國    九十二    年      三      月      六      日
                              臺灣彰化地方法院刑事第三庭
                                    審判長法官   余   仕   明
                                    法      官   高   文   崇
                                    法      官   黃   玉   齡
右正本證明與原本無異。
如不服本判決，應於判決送達後十日內向本院提出上訴狀( 須附繕本 )。
                                    法院書記官   許   騰   云
中      華      民      國    九十二    年      三      月     十一     日
毒品危害防制條例第十條第一項
施用第一級毒品者，處六月以上五年以下有期徒刑。
施用第二級毒品者，處三年以下有期徒刑。


司法院資訊處製作；財團法人民間司法改革基金會備份。
